臺灣高雄地方法院刑事判決　　　　　　　96年度訴字第1442號
公　訴　人　臺灣高雄地方法院檢察署檢察官
被　　　告　甲○○
上列被告因違反毒品危害防制條例案件，經檢察官提起公訴（96
年度毒偵字第1602號），被告就被訴事實為有罪之陳述，經本院
合議庭裁定由受命法官獨任進行簡式審判程序，本院判決如下：
    主  文
甲○○施用第一級毒品，累犯，處有期徒刑壹年。扣案第一級毒
品海洛因拾捌包（驗後合計淨重貳點玖公克，空包裝總重點玖
貳公克），沒收銷燬之，扣案空夾鏈袋捌拾伍只、電子磅秤壹台
、吸管支、葡萄糖貳包及裝毒品盒子壹個，均沒收。
    事實及理由
一、犯罪事實：甲○○前因違反毒品危害防制條例案件，經本院
    以94年度訴字第4079號判處有期徒刑6 月、3 月，應執行有
    期徒刑8 月確定，於民國95年6 月13日易科罰金執行完畢。
    另其於93年間因施用毒品案件，經送觀察、勒戒後，認無繼
    續施用傾向，於93年12月1 日觀察、勒戒執行完畢出所。詎
    其仍不知悔改及戒除毒癮，明知海洛因為毒品危害防制條例
    第2 條第2 項第1 款所規定之第一級毒品，不得持有、施用
    ，仍於上開觀察、勒戒執行完畢釋放後5 年內，復基於施用
    第一級毒品海洛因之犯意，於96年2 月1 日上午10時許，在
    其高雄市新興區○○○路185 號7 樓之1 住處，以香菸沾海
    洛因點火吸取煙霧之方式，施用第一級毒品海洛因1 次。嗣
    於96年2 月1 日中午12時40分許，在高雄市新興區○○○路
    旁為警查獲，並在甲○○身上扣得海洛因2 包，再經甲○○
    同意帶同警方前往其高雄市新興區○○○路185 號7 樓之1
    住處，扣得海洛因16包（連同上開海洛因2 包共計18包，驗
    後合計淨重2.9 公克，空包裝總重3.92公克）及其所有供施
    用第一級毒品海洛因所用之空夾鏈袋85只、電子磅秤1 台、
    吸管3 支、葡萄糖2 包、裝毒品盒子1 個。案經高雄市政府
    警察局左營分局報請臺灣高雄地方法院檢察署檢察官偵查起
    訴。
二、認定事實所憑之證據：
  (一)被告甲○○於本院審理時之自白（見本院卷第23、32頁）。
  (二)姓名對照管制表、高雄市立凱旋醫院於96年2 月12日出具之
    濫用藥物尿檢驗報告各1 份（見警卷第26頁、偵卷第28頁）
    。
  (三)扣押筆錄、搜索扣押筆錄各1 份、扣押物品目錄表2 份（見
    警卷第14至16頁、第19至21頁）、照片16張（見警卷第27至
    31頁）、法務部調查局96年4 月13日調科壹字第0962303242
    0 號鑑定書1 份（見本院卷第16頁）。
  (四)刑案資料查註紀錄表、全國施用毒品案件紀錄表、臺灣高雄
    地方法院院內索引卡紀錄表報表、臺灣高等法院被告前案紀
    錄表各1 份。
三、按海洛因係毒品危害防制條例第2 條第2 項第1 款所規定之
    第一級毒品，不得非法持有、施用。核被告所為，係犯毒品
    危害防制條例第10條第1 項之施用第一級毒品罪。其持有第
    一級毒品後進而施用，其持有之低度行為，應為施用之高度
    行為所吸收，不另論罪。又本件檢察官起訴被告施用第一級
    毒品之犯罪事實，業經公訴檢察官於本院審理時更正為在96
    年2 月1 日上午10時許，在高雄市新興區○○○路185 號7
    樓之1 ，施用第一級毒品海洛因1 次（參本院卷第23頁），
    是本院自應以上開更正後之犯罪事實為本院審理之範圍，併
    予敘明。查被告前因違反毒品危害防制條例案件，經本院以
    94年度訴字第4079號判處有期徒刑6 月、3 月，應執行有期
    徒刑8 月確定，於95年6 月13日易科罰金執行完畢，有臺灣
    高等法院被告前案紀錄表1 份附卷可稽，其受徒刑之執行完
    畢，5 年以內故意再犯有期徒刑以上之罪，為累犯，依法加
    重其刑。爰審酌被告前有竊盜、違反毒品危害防制條例前科
    ，有臺灣高等法院被告前案紀錄表1 份附卷可稽，素行非佳
    ，又因施用毒品案件，曾經觀察、勒戒，仍未戒絕毒品，再
    犯本件施用毒品犯行，顯見其無悔改之意，意志不堅，有失
    政府制定毒品危害防制條例之立法美意，惟念其施用毒品乃
    自戕一己之身體健康，所為尚未害及他人，犯罪後於本院坦
    承犯行，態度尚佳及其犯罪之動機、目的、手段、智識程度
    高中肄業、生活狀況等一切情狀，量處如主文所示之刑。扣
    案第一級毒品海洛因18包（驗後合計淨重2.9 公克，空包裝
    總重3.92公克且殘留微量第一級毒品海洛因難以分析剝離）
    ，爰依毒品危害防制條例第18條第1 項前段規定，不問屬於
    犯人與否，予以宣告沒收銷燬之。扣案空夾鏈袋85只、電子
    磅秤1 台、吸管3 支、葡萄糖2 包及裝毒品盒子1 個，係被
    告所有供本件施用第一級毒品海洛因所用之物，業據被告於
    本院審理時供承在卷（見本院卷第32頁），爰依刑法第38條
    第1 項第2 款規定，沒收之。
據上論斷，應依刑事訴訟法第273 條之1 第1 項、第284 條之1
、第299 條第1 項前段、第310 條之2 、第454 條第1 項，毒品
危害防制條例第10條第1 項、第18條第1 項前段，刑法第11條、
第47條第1 項、第38條第1 項第2 款，判決如主文。
本案經檢察官乙○○到庭執行職務。
中　　華　　民　　國　　96　　年　　5 　　月　　17　　日
                  鳳山刑事第一庭  法　官  林永村
以上正本證明與原本無異。
如不服本判決，應於判決送達後10日內，向本院提出上訴狀。
中　　華　　民　　國　　96　　年　　5 　　月　　17　　日
                                  書記官　李祥銘
附錄本判決論罪科刑法條：
毒品危害防制條例第10條：
施用第一級毒品者，處6月以上5年以下有期徒刑。
施用第二級毒品者，處3年以下有期徒刑。
